**Responsável pela ata: #Domi , #Mina_Juno , #Guitarra
Data: 14/06/2023
Horário: 14h às 19h

Durante o Congresso, fizemos a seguinte apresentação: [https://docs.google.com/presentation/d/1ABlYY8OQdpVrgDm5iWV0NkPOx0d-E29o](https://docs.google.com/presentation/d/1ABlYY8OQdpVrgDm5iWV0NkPOx0d-E29o)
Apresentação com texto copiável: [https://docs.google.com/presentation/d/1_bjLb3AajEo0FW6WeG9joktsosINbA3UVslX_dcnK1Y](https://docs.google.com/presentation/d/1_bjLb3AajEo0FW6WeG9joktsosINbA3UVslX_dcnK1Y)

##### O Congresso teve a seguinte estrutura: Apresentação da história da Guilda, Apresentação das Pautas, Intervalo e Deliberação, Votação das Pautas, Discussão de Pontos que não precisam de votação

# História
#Alvy conta a história da Guilda: criação da Guilda, primeiros membros, conflitos no servidor da soberana, criação do servidor interno, formação da estrutura interna.

## Estrutura
Por que uma estrutura? Por quem ela é formada? Como ela funciona?
Camaradas, membros, sovietes, comissariados, #Comitês, conselho de núcleos.
Dispositivos de organização e segurança, como se tornar camarada ou membro.

# Apresentação de pautas
## Pauta 1: Fechamento do servidor para novos recrutamentos
Fechar o servidor para novos recrutamentos até terminarmos o Estatuto e o processo de boas-vindas
Prós: Diminuir risco de mal-entendidos e outros fatores que prejudicam a segurança; diminuição provisória da carga de trabalho;
Contras: Não teremos um aumento da força de trabalho; podemos perder interessados por conta da demora.

## Pauta 2: Todo membro também será moderador
Prós: Garantir segurança do servidor; facilidade de criação de eventos, tópicos e demais pontos organizativos; descentralização de poderes administrativos do Discord;
Contras: Aumento na responsabilidade dos membros.

## Pauta 3: Todo núcleo deverá ter um usuário de Obsidian
Prós: Centralização de arquivos no GitHub; fácil acesso a informações; ajuda a comunicação internúcleo através de databases;
Contras: Aumento na responsabilidade dos membros; curva de aprendizado considerável.
Semelhante à proposta de “escriba” feita na reunião da #Curadoria + #TI em maio.
A ideia não é só “aprendam aí”, é todo mundo se ajudar. Inclusive temos membros dispostos a tirar dúvidas e o tutorial do Chamo como referência.

## Pauta 4: Transição de um tópico para Fórum na Soberana
Prós: Uma vitrine muito chamativa e organizada; melhor espaço de interação com a comunidade deles
Contras: Isso vai exigir esforço e tempo.
Essa é uma sugestão antiga que ajuda na organização dentro da Soberana e aumenta a exposição, mas achamos que seria interessante se todos votassem.
Quem seria responsável? O #Comitê_comunicação ( #Organização + #Redes_Sociais + #Design)

## Pauta 5: Simplificação da nomenclatura da Guilda
Os nomes atuais da estrutura (Sovietes, Comissariados, #Comitês, etc) são muito fáceis de confundir e esquecer, além de serem pouco amigáveis para algumas pessoas neurodivergentes. Caso aprovada, proponho um processo de discussão de ideias e consulta popular para os nomes.
Prós: Comunicação mais fácil no geral; facilitar o entendimento da estrutura.
Contras: Quem gostava dos nomes originais vai ficar titi :(

## Pauta 6: Recursos de informação e antialienação
Ex. Cineguilda, Clube do livro
Prós: Mais integração com o coletivo; satisfação pessoal pela entrega; aprendizado;
Contras: Mais uma responsabilidade para os núcleos.

# Votação
**Organização: Sim pra tudo
Curadoria: Sim pra tudo
Form: Sim pra tudo
Legendagem: Sim pra tudo
Redes: Sim pra tudo
Design: Só um membro
Tradução: Só um membro
TI: Só um membro
Revisão: Só um membro**

# Discussão sobre as pautas

## Discussão da Pauta 1: Fechamento do servidor para novos recrutamentos
#Domi: consideração sobre os prazos: vamos fechar o servidor para organizá-lo, mas temos que ter noção de que a prioridade será organizar o servidor.
#Alvy: vamos fechar o servidor para melhorá-lo, para que esteja acolhedor em todas as frentes, mas, ao mesmo tempo, estaremos dizendo não a uma série de pessoas interessadas.
#Anema: como vamos interagir no nosso tópico? Isso muda nossa interação com eles. Temos que avisar as pessoas que estamos fazendo de uma maneira diferente.
#Yarillo: como o voto foi unânime, a questão é como faremos isso.
#Eldin: nós termos um canal dentro da Soberana não é só pra recrutar pessoas. teremos que mudar a postura do #Soviete_redes_sociais, e reestruturar. ter um espaço dentro da soberana também é sobre divulgação para 50k de pessoas. inclusive, quer colocar a questão de como faremos o recrutamento interno, apos fechamento do servidor, e o que fazer com quem não está participando ativamente do servidor.
#Yarillo: Vamos colocar isso num segundo momento.

## Discussão da Pauta 2: Todo membro também será moderador
#Alvy: metade do servidor vai se tornar moderador, mas isso é uma medida pro futuro, pois é metade só agora. Muitas pessoas ainda não sabem utilizar o Discord, então tendo isso sendo aprovado, precisamos providenciar uma instrução para os membros moderadores para saberem de seus poderes e como utilizá-los. Isso é um ponto da #Formação, que vai providenciar isso na medida que o servidor for fechado, e quando isso abrir, a moderação já vai saber como é.
#Yarillo: também tem a frase: não sabe não mexe. Se você não souber fazer, pergunte antes de fazer sozinho.
#Alvy: A #Formação está à disposição para ajudar a formulação do material, instruindo as pessoas a serem moderadoras.

**Ideia: fazer uma aula de Discord personalizada para a Guilda. Fazer isso a partir de uma coleta de dúvidas no servidor.**

## Discussão da Pauta 3: Todo núcleo deverá ter um usuário de Obsidian
#Yarillo: essa seria a proposta do escriba.
#Sina: propôs oferecer treinamentos de Obsidian.
#Yarillo: isso entra na questão dos recrutamentos internos. E tem o feat TI e formação, pois a formação tem o knowhow para formar a forma de que isso será passado para os membros da forma mais didática possível.

## Discussão da Pauta 4: Transição de um tópico para Fórum na Soberana
#Alvy: sobre o quarto ponto, a transição da soberana, quem vai ficar nisso, nesse novo fórum, tem que ser definido ainda. a ideia é que funcione e não sobrecarregue ninguém.
#Yarillo: já comentamos sobre, e a responsabilidade seria determinada pela comunicação, mas mesmo que a função fosse da comunicação, o bom é que todos que pudessem observar e respondendo, isso seria de grande ajuda.
#Alvy: é algo que esteve funcionando muito bem ultimamente, tudo bem que o tópico ta bem lento comparado ao que já foi. Com a gente aparecendo na listagem do servidor, terá mais movimento. Mas, conforme a nossa experiência, ter uma equipe definida funciona muito bem; a uniformidade das nossas comunicações precisam estar alinhadas. Combinando com o pessoal da soberana organizaremos os tópicos e fixar tudo certinho para dirigir as pessoas aos materiais.

#Domi: sobre os membros serem moderadores, nas nossas reuniões com a Soberana, nos não teremos nenhum cargo especifico, então temos que pedir pra eles fazerem os tópicos ou deixar isso controlado de alguma forma. Mas isso é a ser discutido com a soberana.
#Alvy: isso é importante, se não pode virar uma terra sem lei e virar um _dealbreaker_.
#Domi: Até onde eu entendo, os passos desse processo serão: checar o canal uma última vez para ver se precisamos salvar algo, e ai vão excluir e criar o novo tópico. E ai já precisamos ter uma noção de quais tópicos criar. Isso é interessante de ser discutido.
#Neuromancer: temos que ser estratégicos, fechar o servidor, e usar a soberana como vitrine apenas. Gostaria de participar da criação do tópico, se possível, para colocar o menos possível de tópicos. Eu acho que tem que ser algo de #Soviete_redes_sociais e comunicação monitorando. Pensar como um caso de assessoria de imprensa: tudo que falamos publicamente tem impacto.

## Discussão da Pauta 5: Simplificação da nomenclatura da Guilda
#Yarillo: A curadoria tem uma sugestão: não nos incomoda a nomenclatura atual, mas foi apresentado por membros e camaradas que os termos são um obstáculo a mais. Sugerimos mudança de Sovietes e Comissariados para Núcleos, e #Comitês para núcleos interdisciplinares.
#Eldin: isso prejudica a comunicação interna. Não fica claro, as pessoas se confundem. Precisamos de coisas mais evidentes, mas não precisa mudar tudo.
#Yarillo: a curadoria concorda.
#Domi: visão da #Organização: concorda com tudo que foi falado até agora, a gente levantou a ideia de mudar Soviete e Comissariado para Núcleo, e achamos importante mudar o nome dos #Comitês e Conselho. Pensamos em manter membro e camarada, e sugerimos não trocar os nomes por outros já usados antes.
#Alvy: se tem gente se confundido e ficando chateado, não tem discussão e tem que mudar. Acha que temos que começar uma campanha de sugestões e vamos filtrando elas de acordo com a consulta popular.

**Sugestão de novos nomes da #Curadoria:
Sovietes e Comissariados -> Núcleo
Comitê -> Núcleo interdisciplinar
Conselho -> Conselho**

#Eldin: É foda quando uma pessoa fala que se confunde, e depois vêm dizer que não ocorre confusão
#Domi: Vamos pensar e votar os novos nomes na próxima reunião geral?
#Alvy: acho que deveria ser votado por consulta popular, porque em reunião geral vamos discutir questões mais duras. Sobre o ponto de dizerem que não ocorre confusão, não vi acontecer. O legal seria se manifestar sobre a situação. Como proponente dos nomes, eu admito que são confusos e fui falho.
#Eldin: quando estava colocando meu ponto, falaram que não era bem assim. Mas a minha interpretação pode ter sido errada.
#Anema: Acho que seria melhor votar assincronamente também, como #Alvy sugeriu
#Yarillo: sim, na curadoria essa questão não ocorre, mas isso é uma questão.
#Domi: concordo com l’Eldin, núcleo interdisciplinar pra mim faz muito sentido mas tem o risco de confundir de novo.
#Neuromancer: Vocês não acham que temos núcleos demais?
#Yarillo: Eles têm funções muito específicas. O pessoal de TI mexe com TI, Design mexe com design. Tá tudo o mais condensado possível. havia no começo a proposta de reduzir núcleo, mas não chegou a ser necessário. Aí, criamos os #Comitês, que são as reorganizações desse núcleos específicos.
#Alvy: complementando: o tanto de núcleos que existem é para deixar a autonomia de núcleos de trabalho fazerem suas próprias deliberações de coisas que são suas especializações. O que pode dar essa impressão é que os #Comitês estão insipientes — eu vejo esse problema forte no #Comitê_projetos. Ele tinha que ter um papo muito mais frequente

## Discussão da Pauta 6: Recursos de informação e antialienação
#Yarillo: O núcleo todo deve deliberar sobre as Pautas, inclusive camaradas. Bora acelerar e focar nos tópicos interdisciplinares.

#Discussão dos pontos

## 1º ponto: como procederemos com a implementação da #Estrutura?
#Alvy: o primeiro ponto forte é que precisamos continuar com a implementação da #Estrutura. O funcionamento dos #Comitês ainda tá lento, e o #Estatuto tem que ser terminado. Primeiro de tudo, temos que pensar na reforma do servidor. Isso passa por alguns pontos, o mais obvio deles é que o cargo de moderador precisa ser criado para os membros. Nesse sentido, #Aline se disponibilizou pois ela manja muito.
#Aline: Quais são as dúvidas sobre a reforma? O cargo de membro já teria as permissões de mod. Tínhamos combinado de fazer uma espécie de aula, o ideal seria saber quais são as maiores dúvidas.
#Alvy: melhor só aplicar o cargo depois de instruir as pessoas. Também seria bom mudar os canais
#Aline: precisamos fazer uma reforma, mas nada precisa ser apagado.

## 2º ponto: como revisar projetos grandes?
**Sugestão: tornar as revisões gerais mais técnicas para não estender tanto, tentar diminuir a bobajada também, para a revisão final/geral/coletiva não se torne um gargalo.**

Ressaltamos que seria interessante revisitar alguns projetos aprovados pré-curadoria.
Vamos discutir os pormenores das próximas revisões gerais no canal do #Soviete_Revisão. Por favor, bora todo mundo mandar mensagem lá!!!
Sina: sugestão de grupos menores para a revisão geral do #IMP-016. Vamos discutir isso melhor lá no tópico.
Sugestão do Dartin: revisão por pares, revisão feita pelos #Comitês

## 3º ponto: linguagem neutra.
#Eldin: importância de tirar a linguagem neutra do lugar de pauta de mercado. Qual será nossa estratégia coletiva de linguagem neutra? Outra questão importante: qual é a importância de usar a linguagem neutra em textos teóricos impessoais?
#Yarillo: fazer um manual da Guilda para não deixar a gente usar a linguagem inclusiva pautada pelo neoliberalismo progressista.

## 4º ponto: recrutamento
Como organizar o recrutamento para aumentar a eficiência? Talvez fazer um manual? O comissariado de organização é importante nesse sentido.

## 5º ponto: manutenção de pessoas no servidor
#Yarillo: o que fazer com camaradas que estão no servidor e não estão ativos?
#Alvy: O caminho é contatar. Se contatamos, esperamos e a pessoa não fala nada, tiramos.
#Yarillo: Parte disso envolve organização. Tenham uma discussão interna, e ai conseguimos debater. Uma opinião pessoal: estamos enchendo o tópico todo dia, anunciando evento, e quem não participa de nada em momento algum não é por falta de ter sido chamado.

## 6º ponto: rotatividade dos cargos de #membros
#Yarillo: Discussão extremamente necessária, porém não hoje.
#Eldin: Eu tenho visto membros exaustes. Ainda pegando pontos da questão anterior, há pessoas que não fazem nada e os membros sobrecarregados. É importante que tenhamos membros, e que eles sejam cuidados. Trazer a questão de rotacionar e reeleger membros é importante para cuidar dos membros e formá-los. Nesse sentido, seria interessante definir mandatos de membros.
#Yarillo: esses pontos agora não são deliberativos desse congresso. eles são pontos de orientação para o coletivo como um todo.
#Eldin: fica como proposta que os núcleos decidam a rotatividade internamente.
#Yarillo: É uma discussão dual, tanto dos núcleos quanto do coletivo.
#Alvy: A gente vinha de uma maneira muito orgânica, cada núcleo fazia de uma forma. Hoje, #Soviete_legendagem e #Comissariado_formação só têm dois membros cada. Pensei em fazer por indicação, mas isso depende da estruturação do processo de empossamento de membro.
#Yarillo: Já temos casos de membros que mudaram de núcleos, já temos alguns processos não formalizados de mudanças de posição de membro e camarada. Essa discussão precisa ser amadurecida.

## 7º ponto: devemos convidar as pessoas que saíram antes da reestruturação?
#Eldin: Caso a caso.
#Yarillo: Depende de como a pessoa saiu. Tem gente que meu voto é não.
#Alvy: é caso a caso, pois temos que ver o que faz sentido para cada um. Foram contextos diferentes, cada um integrava a guilda de meios diferentes.
#Yarillo: O quão relevante é parar e convidar alguém para retornar em vez de chamar alguém novo?
#Alvy: Concordo. Além disso, antes de convidarmos as pessoas de volta, precisamos aprovar o convite por unanimidade. Por quê? Considerando que todos saíram de maneira abrupta, estaríamos tratando isso como um #recall. São eventos extraordinários.
#Eldin: Se a pessoa saiu tretada, não vejo porque dar esse espaço agora que vamos fechar o recrutamento.
#Domi: é que isso é uma pauta antiga.
#Yarillo: quando usamos o termo fechamento, pode dar a impressão de que não vai ter recrutamento e ponto. O recrutamento será conforme a necessidade. Existe uma necessidade de aprofundar nossos conhecimentos no uso do #OmegaT, e a Sheila é a maior autoridade do país. E ela não saiu tretada.
#Eldin: isso deveria ser discutido no conselho.
#Aline: Faz sentido, a Sheila demonstrou interesse em voltar.
#Domi: Na verdade, não, só em nos ajudar, mesmo. Eu chamei ela para voltar ao servidor para nos ajudar com uma oficina e ela não quis.
#Yarillo: Concordo com l’Eldin. E a Sheila não explicitou o interesse em voltar, ela explicitou interesse em nos ajudar dentro da Soberana. Podemos fazer um convite para colaboração eventual para oficinas específicas.
#Alvy: ou talvez essa proposta de conselho será difícil de organizar e seja melhor fazer outro Congresso.

## 8º ponto: missões diplomáticas
#Yarillo: ponto que nasceu na Moderana, mas colmeia foi de arrasta e o ponto perdeu relevância. nossa missão está sendo nos nossos espaços gerais.
#Mina_Juno: o núcleo de #Soviete_redes_sociais tá dando conta.
#Eldin: inclusive porque na verdade, a missão diplomática é pra ter um espaço como temos na soberana, e não existe um ambiente organizado de esquerda radical como na soberana hoje.
#Yarillo: temos alguns espaços mais antigos que a #Soberana. mas são muito específicos e menores que a soberana. não vale o burnoutinho.
#Alvy: da minha parte, tenho o contato com o coletivo chamado Zelota, coletivo de religião, eles tem uma revista e não são tão grandes mas muito sérios. e tenho contato com o editor chefe da revista Opera, pois ja traduzi pra eles. o pessoal da Zelota inclusive tem uma editora. esse tipo de parceira que não é num lugar, mas num meio, acho legal pensarmos como lidar.
#Yarillo: isso não é função do #Comitê_comunicação?
#Alvy: nesse caso, teria de ser eu.

**Pontos 9 a 12: a serem apresentados pelo #Soviete_redes_sociais e em seguida discutidos no servidor de forma assíncrona**

## 9º ponto: modelo de atendimento ao público nas redes sociais
Modelo: https://drive.google.com/file/d/1v7H8ud473cU1064-uDWglvNEmwtD0CCQ/
Boa aceitação por parte dos presentes.
Alguns pontos relevantes:
- Evitar uso excessivo de emojis;
- Bloquear mensagens e comentários maldosos;
- Assinar as DMs com nick do Discord.

## 10º ponto: Twitter
#Mina_Juno: saímos do Twitter pq ele não é muito relevante, acaba com a saúde mental e o Elon Musk é transfóbico. As redes querem saber se vocês concordam com essa decisão.
#Eldin: Twitter não vale à pena.
#Yarillo: Mas não precisamos engajar no Twitter. Que tal um “postei e saí correndo pnc de quem tá lendo”?
#Domi: provavelmente não vamos aparecer nos feeds das pessoas porque não temos material o bastante para postar várias vezes por dia e porque e não estamos pagando, mas isso pode mudar no futuro.
#Aline: o Twitter não tem mais relevância e desde que o Musk assumiu só tretas têm ganhado engajamento.
#Mina_Juno: ressaltando que o alcance é limitado.

## 11º ponto: TikTok

## 12º ponto: quais recursos de informação e antialienação usaremos?

## 13º Ponto: medidas para neurodivergentes
#Eldin: teoricamente isso é função da comunicação. Buscar uma comunicação mais acolhedora possível para pessoas neurodivergentes.
#Mina_Juno: sinalização de tom, a lista toda é excessiva mas os sinalizadores de piada e ironia são interessantes.
#Yarillo: a linguagem de gênero neutro não é necessariamente inclusiva. Tem que haver uma domesticação do debate e uma inclusão de pessoas não brancas, neurodivergentes, etc.
#Eldin: linguagem pode ser sempre instrumento de violência. Devemos ter uma discussão extensa sim, mas ela não vai se tornar menos violenta por isso.